bg_CS.aff
FLAG long
 # двойно число
SFX S3 Y  3 
SFX S3  ъ           а         .      is:double   И, В, М
SFX S3  ъ           у         .      is:double   Р
SFX S3  ъ           ома     .      is:double   Д, Т

# 1-во склонение 
# същ. склонение на -ъ основа м. р - градъ
# -нкъ, -ьникъ, -ъкъ, -етъ, -ътъ, -отъ, -ꙗнинъ, -ѣанинъ
SFX G0 Y  14	    
SFX G0  ъ           а          ъ       is:singular  Р, В
SFX G0  ъ           у          ъ       is:singular  Д
SFX G0  ъ           омь      ъ       is:singular  Т
SFX G0  ъ           ѣ          [^лмнбр]ъ       is:singular  М
SFX G0  ъ           у          [лмнбр]ъ       is:singular  М
SFX G0  ъ           е          ъ       is:singular  З
SFX G0  ъ           ове      [^лмнбр]ъ      is:plural   И
SFX G0  ъ           и          ъ      is:plural   И,З
SFX G0  инъ      е           инъ    is:plural   И,З
SFX G0  ъ           ъ          ъ      is:plural  Р
SFX G0  ъ           овъ       [^лмнбр]ъ      is:plural  Р
SFX G0  ъ           омъ      ъ      is:plural  Д
SFX G0  ъ           ꙑ         ъ      is:plural  В,Т
SFX G0  ъ           ѣхъ      ъ      is:plural  М

# 1-во склонение 
# същ. склонение на -ъ основа м. р - грѣхъ, богъ, отрокъ
SFX G1 Y  18	    
SFX G1  ъ           а          [гкх]ъ        is:singular  Р, В
SFX G1  ъ           у          [гкх]ъ        is:singular  Д
SFX G1  ъ           омь      [гкх]ъ        is:singular  Т
SFX G1  гъ          ꙃѣ        [г]ъ           is:singular  М  # боꙃѣ
SFX G1  къ          цѣ        [к]ъ          is:singular  М  # отроцѣ  
SFX G1  хъ          сѣ        [х]ъ          is:singular  М  # грѣсѣ
SFX G1  гъ          жѣ        [г]ъ           is:singular  З  # божѣ
SFX G1  къ          чѣ        [к]ъ          is:singular  З  # отрочѣ  
SFX G1  хъ          шѣ       [х]ъ          is:singular  З  # грѣшѣ
SFX G1  гъ          ꙃи        [г]ъ           is:plural  И  # боꙃи
SFX G1  къ          ци        [к]ъ          is:plural  И  # отроци  
SFX G1  хъ          си        [х]ъ          is:plural  И  # грѣси
SFX G1  ъ           ъ          [гкх]ъ        is:plural  Р
SFX G1  ъ           омъ      [гкх]ъ        is:plural  Д
SFX G1  ъ           ꙑ          [гкх]ъ       is:plural  В,Т
SFX G1  гъ          ꙃѣхъ     [г]ъ          is:plural  М
SFX G1  къ          цѣхъ     [к]ъ         is:plural  М
SFX G1  хъ          сѣхъ     [х]ъ         is:plural  М


 # двойно число меки
SFX S4 Y  7 
SFX S4  ь           ѣ          [л]ь      is:double   И, В,З
SFX S4  ь           ꙗ          [рн]ь      is:double   И, В,З
SFX S4  ь           а          [жзцшщ]ь      is:double   И, В,З
SFX S4  ь           ю          [рлн]ь       is:double  Р, М
SFX S4  ь           у          [цж]ь       is:double  Р, М
SFX S4  ь           ема       [рлжзцшщ]ь       is:double  Д,Т
SFX S4  ь           ѥма      [н]ь       is:double  Д,Т



# 1 склонение на -тель основа м. р -  учитель, конь
# -арь, -тель, -итель, -нь
SFX G2 Y  14	   # 1					 И
SFX G2  ь           ѣ          [рл]ь       is:singular  Р, В
SFX G2  ь           ꙗ          [н]ь       is:singular  Р, В
SFX G2  ь           ю          ь       is:singular  Д, З
SFX G2  ь           емь       [рл]ь       is:singular  Т
SFX G2  ь           ѥмь      [н]ь       is:singular  Т
SFX G2  ь           и           ь       is:singular  М
SFX G2  ь           и          [н]ь      is:plural   И, Т, З
SFX G2  ь           е          [рл]ь      is:plural   И, З
SFX G2  ь           емъ      [рл]ь      is:plural  Д
SFX G2  ь           ѥмъ     [н]ь      is:plural  Д
SFX G2  ь           ѧ          ь      is:plural  В
SFX G2  ь           ꙑ         [лр]ь      is:plural Т 
SFX G2  ь           ихъ      [лн]ь      is:plural  М
SFX G2  ь           ѣхъ      [р]ь      is:plural  М

# 1. склонение на мека основа м. р -  отьць, мѫжь
# -ьць, -зь, - жь, -ищь
SFX G4 Y  13	   #1					 И,В
SFX G4  ь           а          ь       is:singular  Р
SFX G4  ь           у          ь       is:singular  Д
SFX G4  ь           емь      ь       is:singular  Т
SFX G4  ь           и          ь       is:singular  М
SFX G4  ць         че        ць       is:singular  З
SFX G4  ь           о          жь       is:singular  З
SFX G4  зь         же        [зꙃ]ь       is:singular  З
SFX G4  ꙃь         же        [зꙃ]ь       is:singular  З
SFX G4  ь           и          ь      is:plural   И, Т, З
SFX G4  ь           иѥ        жь      is:plural   И, Т, З
SFX G4  ь           емъ      ь      is:plural  Д
SFX G4  ь           ѧ          ь      is:plural  В
SFX G4  ь           ихъ       ь      is:plural  М

 # 1. склонение на - основа м. р - край/краи
SFX G3 Y  10	   #1					 И,В
SFX G3  й           ꙗ         .       is:singular  Р
SFX G3  й           ю         .       is:singular  Д
SFX G3  й           емь      .       is:singular  Т
SFX G3  й           и          .       is:singular  М
SFX G3  й           ꙗ         .      is:double   И, В
SFX G3  й           ю         .       is:double  Р, М
SFX G3  й           ема      .       is:double  Д,Т
SFX G3  й           и          .      is:plural   И, Р, Т
SFX G3  й           емъ      .      is:plural  Д
SFX G3  й           ихъ      .      is:plural  М

# двойно число -  Z0, Z1
SFX S5 Y 2
SFX S5   а           у           а      is:double   Р, М
SFX S5   а           ама       а      is:double   Д, Т

# 2-ро склонение -а основи, ж.р и м.р 
# същ. спряжение на -а основа жена
# -ина, -[рдлвн]ота, -[мбпф]ета, -[ь]да, -тва, -оба, -[рдлвн]ова, -[мбпф]ева, -ьба
SFX Z0 Y 9      
SFX Z0   а           ꙑ          а      is:singular   Р is:plural  И,В,З
SFX Z0   а           ѣ           а      is:singular  Д, М is:double   И,З
SFX Z0   а           ѫ           а      is:singular  В
SFX Z0   а           оѭ        а      is:singular  Т
SFX Z0   а           о           а      is:singular  З
SFX Z0   а           ъ           а       is:plural  Р
SFX Z0   а           амъ       а       is:plural  Д
SFX Z0   а           ами       а       is:plural  Т
SFX Z0   а           ахъ       а       is:plural  М

 # 2. склонение на -а основа нога, рѫка, муха,  дъска
# -ица, -ьница
SFX Z1 Y 13     
SFX Z1   а           ꙑ          [гкхц]а    is:singular   Р is:plural  И, В
SFX Z1   га          ꙃе         [^з][г]а        is:singular  Д, М is:double  И, В 
SFX Z1   зга         здѣ       зга        is:singular  Д, М is:double  И, В 
SFX Z1   ка          це        [^с][к]а       is:singular   Д, М is:double  И, В 
SFX Z1   ска         сте        ска       is:singular   Д, М is:double  И, В 
SFX Z1   ха          сѣ        [х]а       is:singular   Д, М is:double  И, В 
SFX Z1   ца          ци        [ц]а       is:singular   Д, М is:double  И, В 
SFX Z1   а            ѫ           .   is:singular   В
SFX Z1   а            оѭ        .   is:singular   Т
SFX Z1   а            ъ           .    is:plural  Р
SFX Z1   0            мъ         .   is:plural  Д
SFX Z1   0            ми         .   is:plural  Т
SFX Z1   0            хъ         .   is:plural  М

# мн ч. ꙑни
# 2. склонение на -ꙗ основа 
# -ыии  душа,
SFX Z3 Y  12	  
SFX Z3   а            ѧ           .     is:singular   Р is:plural  И, В, З
SFX Z3   а           ѭ           .      is:singular   В
SFX Z3   а            ѫ           .      is:singular   В
SFX Z3   а            еѭ        .      is:singular   Т  
SFX Z3   а            е           .      is:singular   З 
SFX Z3   а            у           .      is:double   Р, М, З
SFX Z3   а            ама       .      is:double   Д, Т
SFX Z3   а            и           .      is:plural  Р
SFX Z3   а            ь           .      is:plural  Р
SFX Z3   а            амъ       .       is:plural  Д
SFX Z3   а            ами       .       is:plural  Т
SFX Z3   а            ахъ       .       is:plural  М
